臺灣臺北地方法院交通事件裁定　　　　　　　　　　九十年度交聲字第一三六五號
　　異議人即
　　受處分人　甲○○　男　三十.
右列受處分人因違反道路交通管理處罰條例案件，對於台北市交通事件裁決所中華民
國九十年十二月六日所為之處分（原處分案號：北市裁三字第駕裁二二－Ｚ0000
0000號），聲明異議，本院裁定如左：
    主  文
異議駁回。
    理  由
一、按汽車行駛高速公路，應依速限標誌指示，高速公路交通管制規則第五條第一項
    前段定有明文。汽車行駛於高速公路，而不遵管制之規定者，處汽車駕駛人新台
    幣（下同）三千元以上六千元以下罰鍰，道路交通管理處罰條例第三十三條第一
    項定有明文。又汽車駕駛人駕駛汽車違反道路交通管理處罰條例第三十三條規定
    者，除應依該條所規定之罰鍰處罰外，並予記違規點數一點，道路交通管理處罰
    條例第六十三條第一項第一款亦定有明文。
二、本件受處分人即異議人甲○○駕駛車號二Ｎ－七０一一號自用小客車於民國九十
    年十月十九日凌晨零時三十三分許，沿國道三號道路即北部第二高速公路行駛，
    途經該路段北上七十公里處，該處路段速限為九十公里，受處分人以時速一百六
    十三公里之速度超速行駛，而為內政部警政署國道公路警察局第六隊（下稱國道
    六隊）員警陳尉文、劉正龍以裝置於警用巡邏車上之雷達測得超速，隨即指揮該
    車停車受檢，然受處分人表示並未超速且拒絕出示駕照、行照受檢，遂以受處分
    人駕駛前開汽車有在高速公路超速、不服員警取締等行為，各有違反上開道路交
    通管理處罰條例第三十三條第一項規定之行為掣單舉發，嗣受處分人於舉發通知
    單上所載之應到案日期前向原處分機關提出申訴，經原處分機關請舉發單位即國
    道六隊調查結果，仍認受處分人有上開違規行為，原處分機關乃分別依道路交通
    管理處罰條例第三十三條第一項、第六十三條第一項第一款規定於九十年十二月
    六日裁處受處分人罰鍰共六千元並予記違規點數二點。
三、訊據受處分人固不否認曾於右揭時地駕駛該自用小客車之事實，惟否認有何違反
    道路交通管理處罰條例規定之行為，辯稱：其沒有超速，當時警員並未提供照片
    ，其因知出示證件將遭開單告發，乃未提出證件受檢云云。經查：受處分人駕駛
    該自用小客車於右揭時地超速行駛，且不服員警取締而未出示駕照、行照受檢之
    違規事實，業據證人即開單告發受處分人之員警陳尉文到庭證述綦詳，明確結證
    稱：「舉發地點在國道北上過了龍潭收費站約兩公里，我們當時執行測速，雷達
    測出他的車是一六三公里，而且沒有其他的車經過，就只有他一部，我肯定就是
    受處分人的車，因為我們警車上有兩個照後鏡，作為輔助雷達測速器的判斷。本
    件我們看到他以高速出現，雷達響起聲音，數據同時出現一六三公里，我們開動
    警示燈揮動指揮棒，示意他停車。」等語（見本院九十一年二月一日訊問筆錄）
    。而證人陳尉文為原處分機關認定受處分人有上開違規行為之原證人，並到庭在
    本院法官面前以具結擔保其證述之真實性，且在負擔偽證罪之心理處罰狀態下，
    以言詞證述本件之待證事實－即受處分人有上開違規事實，本院由其詳細之證述
    已得有受處分人確有上開違規行為之心證，且於本件卷存證據資料內並無任何積
    極證據足以證明證人陳尉文上開證述係屬虛偽，亦無有足以令人顯信證人之證述
    為不可採之品性證據或前科證據存在，本院自不得僅以證人為本件開單告發受處
    分人之員警而全盤抹煞其在訴訟上所具有之證人資格，而受處分人對證人陳尉文
    之證述並無法舉出或請本院調查任何對其有利之證據資料，以使本院對證人所證
    述受處分人違規之事實產生任何合理之懷疑。又交通警察掣單舉發違反道路交通
    管理處罰條例所列之違規事實，本質上為行政處分，係公務員基於職務上之權力
    ，依法就特定之具體事件所為之具公法上效果之單方面行政行為，基於公務員為
    公法上行為具有公信力之原則，該行政行為當可被推定為真正，其據以依法處分
    之事實認定亦為正確無誤，從而本件異議人既未能提出證據以資證明其確無違規
    行為，僅空言稱並未超速及逃逸，尚難認其辯解為可採，本件事證明確，受處分
    人之違規行為堪以認定。
四、綜上所述，受處分人駕駛該自用小客車確有於右揭時地在高速公路超速行駛，且
    不服員警取締而拒絕出示證件之違規行為，從而原處分機關各依上開道路交通管
    理處罰條例第三十三條第一項、第六十三條第一項第一款規定裁處受處分人罰鍰
    六千元，並予記違規點數二點，核無違誤，本件受處分人之異議為無理由，應予
    駁回。
據上論斷，應依道路交通案件處理辦法第十九條，裁定如主文。
中      華      民      國    九十一    年      十二      月   十七     日
                                      臺灣臺北地方法院交通法庭
                                          法  官    邱光吾
右正本證明與原本無異。
如不服本裁定應於送達後五日內向本院提出抗告狀
                                          書記官    張漪蕙
中      華      民      國    九十一    年      十二      月  二十四    日
